臺灣高等法院高雄分院刑事判決　　　　96年度上訴字第1263號
上　訴　人　臺灣高雄地方法院檢察署檢察官
上　訴　人
即　被　告　甲○○○　民國33年5月5日生
　　　　　　　　　　　（現另案於台灣高雄女子監獄執行中）
指定辯護人　本院公設辯護人李佩娟
上列上訴人因被告違反毒品危害防制條例案件，不服臺灣高雄地
方法院95年度訴字第3604號中華民國96年4月30日第一審判決（
起訴案號：臺灣高雄地方法院檢察署95年度毒偵字第22320 號、
95年度偵字第23019號） ，提起上訴，本院判決如下：
     主  文
上訴駁回。
     事  實
一、甲○○○前因違反毒品危害防制條例案件，於民國92年4 月
    28日，經臺灣高雄地方法院以92年度易緝字第62號判決判處
    有期徒刑4 月，因撤回上訴而確定。復因違反毒品危害防制
    條例案件，於93年3 月18日，經臺灣高雄地方法院以92年度
    易字第1867號判決判處有期徒刑6 月，因未上訴而確定。嗣
    上開2 案經臺灣高雄地方法院以93年度聲字第1509號裁定應
    執行有期徒刑1 年2 月確定後，再因違反毒品危害防制條例
    案件，於93年7 月30日，經臺灣高雄地方法院以93年度易字
    第649 號判決判處有期徒刑10月，因未上訴而確定，而上開
    各案經接續執行後，於94年9 月5 日縮短刑期執行完畢。
二、甲○○○明知甲基安非他命為毒品危害防制條例第2 條第2
    項第2 款明定之第二級毒品，不得販賣、持有，竟與某不詳
    姓名之成年人共同基於販賣甲基安非他命以營利之犯意聯絡
    ，於民國95年6 月17日凌晨零時46分許，陸依齡以所持用之
    0000000000號行動電話撥打甲○○○所持用之0000000000號
    行動電話（非甲○○○所有），與甲○○○聯絡，電話中，
    甲○○○欲以每半臺兩（即18.75 公克）新臺幣（下同）6
    萬元之代價，將甲基安非他命販賣予陸依齡，陸依齡表示考
    慮後，隨即掛斷電話。嗣陸依齡決定購買上開毒品，旋於同
    日凌晨1 時26分許，再度撥打甲○○○前開行動電話，表示
    願意以6 萬元之價格向甲○○○購買半臺兩甲基安非他命。
    待談妥交易條件後，陸依齡即於同日凌晨2 時59分至凌晨3
    時11分間之某時，依約前往甲○○○位於高雄市○鎮區○○
    街101 號9 樓住處，適因甲○○○外出，陸依齡乃依甲○○
    ○電話之指示，於上址住處，將6 萬元交予與甲○○○有犯
    意聯絡之某不詳姓名之成年人，再由該成年人將半臺兩之甲
    基安非他命交付陸依齡，完成毒品交易，甲○○○因而共同
    牟取不法利益。嗣於95年8 月24日17時21分許，甲○○○為
    警持搜索票於上開住處查獲。
三、案經高雄市政府警察局左營分局報告臺灣高雄地方法院檢察
    署檢察官偵查起訴。
    理  由
壹、證據能力部分：
一、按被告以外之人，於審判外之言詞或書面陳述，除法律有規
    定者外，不得作為證據；又被告以外之人（包括證人、鑑定
    人、告訴人、被害人及共同被告等）於檢察事務官、司法警
    察官或司法警察調查中所為之陳述，與審判中不符時，其先
    前之陳述具有較可信之特別情況，且為證明犯罪事實存否所
    必要者，得為證據，刑事訴訟法第159 條第1 項、第159 條
    之2 分別定有明文。是被告以外之人於司法警察（官）調查
    中所為之陳述，依刑事訴訟法第159 條第1 項規定，係屬傳
    聞證據，原則上無證據能力，惟如該陳述與審判中不符時，
    其先前之陳述具有較可信之特別情況，且為證明犯罪事實存
    否所必要者，依同法第159 條之2 規定（即刑事訴訟法第15
    9 條第1 項所指之「除法律有規定者外」），始例外認為有
    證據能力。如該陳述與審判中相符時，因該陳述並不符合刑
    事訴訟法第159 條之2 有關傳聞例外之規定，故不得作為認
    定本案犯罪事實有無之證據。此時，當以其於審判中之陳述
    作為證據。
（一）證人梁勝宗、黃怡寧及鍾森豪於警詢中之陳述部分（均為
      併案部分）：
      上開證人於警詢中之陳述部分，因屬審判外之陳述，為傳
      聞證據，且審判程序中，檢察官、辯護人均未聲請傳訊上
      開證人到庭實施交互詰問，無法藉由詰問程序，比較上開
      證人警詢中之陳述與審判中之陳述有何不符，致均無刑事
      訴訟法第159 條之2 傳聞證據法則例外之適用，且查無同
      法第159 條之3 之情事，是依刑事訴訟法第159 條第1 項
      之規定，應無證據能力。
（二）證人陸依齡（本案部分）、黃子彰（併案部分）於警詢中
      之陳述部分：
 （1）證人黃子彰於警詢中，就如何向被告取得毒品等事實之陳
      述，均核與審判中之陳述相符（即均未向被告購買毒品）
      。準此，依前開說明，證人黃子彰警詢中關於上開陳述，
      並不符合刑事訴訟法第159 條之2 有關傳聞例外之規定，
      不得作為認定本案犯罪事實有無之證據，並無證據能力。
      此時，當以證人黃子彰於審判中之證述作為證據。
 （2）證人陸依齡於警詢中，就是否向被告購買毒品等事實之陳
      述，均核與審判中之陳述不符（即審判中改稱均未向被告
      購買毒品），且在證人陸依齡指稱曾遭受心理壓力下，檢
      察官復未提出證據證明證人陸依齡前開警詢中之陳述，具
      有何特別可信之情形。是依前開說明，證人陸依齡警詢中
      關於上開陳述，並不符合刑事訴訟法第159 條之2 有關傳
      聞例外之規定，不得作為認定本案犯罪事實有無之證據，
      並無證據能力。
二、又被告以外之人（包括證人、鑑定人、告訴人、被害人及共
    同被告等）於偵查中向檢察官所為之陳述，除顯有不可信之
    情況者外，得為證據，刑事訴訟法第159 條之1 第2 項亦有
    明文。是證人陸依齡、梁勝宗、黃子彰及張娟娟於偵查中之
    陳述部分，既經具結，且無證據證明顯有不可信之情況，依
    前開說明，應有證據能力。至辯護人雖援引最高法院95年度
    台上字第6046號判決意旨，主張上開證人於偵查中之陳述，
    未給予被告及辯護人詰問權，並無證據能力。惟偵查中並無
    交互詰問程序之適用，且上開最高法院判決意旨，係認共同
    被告於審判中，自應準用有關人證之規定，踐行調查程序，
    始得以其陳述作為判斷被告本人犯罪事實之依據，核與本件
    並無關連，尚難因此否定前開證人偵查中陳述之證據能力。
三、又按通訊保障及監察法業於88年7 月14日制定公布，同年月
    16日生效，司法警察機關因偵辦刑事案件，為蒐集或調查證
    據，而有實施通訊監察之必要者，於偵查中應由檢察官依職
    權或聲請核發通訊監察書，載明應記載事項，始得為之，其
    有急迫之情形經檢察官口頭通知先予執行通訊監察者，亦應
    於24小時內補發通訊監察書，同法第5 條、第6 條、第11條
    規定已明。本案經行政院海岸巡防署南部地區巡防局向臺灣
    高雄地方法院檢察署檢察官聲請核發通訊監察書（本案部分
    ），由臺灣高雄地方法院檢察署檢察官於95年5 月25日、95
    年6 月23日及95年7 月20日核發95年雄檢博火聲監字第1909
    號及95年雄檢博火聲監續字第2304、2673號之通訊監察書，
    有該通訊監察書3 份附卷可稽（見高雄市政府警察局左營分
    局高市警左分偵字第0950019076號卷第32至37頁），又法務
    部調查局屏東縣調查站及內政部警政署刑事警察局向台灣屏
    東地方法院檢察署檢察官聲請核發通訊監察書（併案部分）
    ，由臺灣屏東地方法院檢察署檢察官於95年6 月9 日核發95
    年屏檢瑞仁聲監續字第69號之通訊監察書，有該通訊監察書
    1 份附卷可稽（見海巡署屏東機動查緝隊屏東機字第095001
    4814號卷第60至62頁），又且檢察官、被告及辯護人對該監
    聽譯文之內容並不爭執（見本院卷第58頁），是依上開核發
    之通訊監察書所監聽之錄音帶及譯文均得為作為證據。
四、本判決所引用之其餘證據資料（詳後引證據），其中傳聞證
    據部分，縱無刑事訴訟法第159 條之1 至第159 條之4 或其
    他規定之傳聞證據例外情形，亦因被告、辯護人及檢察官於
    本院審判程序對證據能力均不爭執（見本院卷第58頁），依
    刑事訴訟法第159 條之5 第2 項之規定，本院審酌該證據作
    成之情況，認為適當，均得為證據。
貳、有罪部分：
一、訊據上訴人即被告甲○○○（下稱被告）矢口否認有何販賣
    甲基安非他命犯行。辯稱：伊未販賣甲基安非他命予陸依齡
    ，而係與陸依齡共同出資購買甲基安非他命施用等語。經查
    ：
  (一)證人陸依齡固於原審審理中證陳：經由朋友介紹而認識被告
    ，已認識被告1 年多，期間均與被告共同出資購買甲基安非
    他命施用，未曾向被告購買毒品，至於監聽譯文內容，均係
    伊與被告談及一起出錢共買毒品等語（詳原審卷第173 頁第
    14行至第24行、第176 頁第10行至第16行）。惟查：
  經檢察官依法對證人陸依齡所持用之0000000000號行動電話
    核發通訊監察書予以監聽後，其中關於95年6 月17日之監聽
    譯文內容部分（詳附件1 所示監聽譯文內容）：95年6 月17
    日凌晨零時46分許，證人陸依齡先以所持用之0000000000號
    行動電話撥打被告所持用之0000000000號行動電話，與被告
    聯絡，電話中，被告表示「東西」很好，半臺6 萬元，1 臺
    12，如證人陸依齡要拿1 臺，就12等語，證人陸依齡表示考
    慮後，隨即掛斷電話。嗣證人陸依齡旋於同日凌晨1 時26分
    許，再度撥打被告前開電話，表示要「半個」等語，被告即
    要求證人陸依齡至其住所取貨。之後，因被告外出，被告乃
    於同日凌晨2 時59分許，撥打證人陸依齡前開行動電話，告
    知其已外出，證人陸依齡至其住處後，會有人開門，並交付
    「東西」，要求證人陸依齡將6 萬元交付該開門之人。同日
    凌晨3時11 分許，證人陸依齡取得「東西」後，另撥打行動
    電話告知被告此事等情，有監聽譯文內容資料及臺灣高雄地
    方法院檢察署通訊監察書附卷可參（詳高雄市政府警察局左
    營分局警卷第32頁至第42頁）。準此，參照證人陸依齡前開
    於原審審理中之證述，證人陸依齡並不否認該監聽譯文內容
    係針對毒品（即甲基安非他命）之對話內容，但否認曾向被
    告購買甲基安非他命，是前開監聽譯文內容中關於「東西」
    之對話暗語，應係指甲基安非他命；關於「半臺」、「1 臺
    」及「半個」之對話暗語，應係指甲基安非他命之重量；關
    於「6 萬元」、「12」之對話暗語，應係指甲基安非他命之
    價錢甚明。再者，對照前開甲基安非他命之重量及價錢比例
    ，所謂「半臺」或「半個」6 萬元，應係指甲基安非他命每
    半臺兩（即18.75 公克）6 萬元；所謂「1 臺」12萬元，應
    係指甲基安非他命每臺兩（即37.5公克）12萬元。
  又將原監聽譯文內容之對話暗語轉換為真正語義後，可知被
    告、證人陸依齡於95年6 月17日之對話內容，應為證人陸依
    齡撥打電話予被告後，被告即向證人陸依齡表示所持有甲基
    安非他命品質不錯，每臺兩12萬元，而證人陸依齡決意購買
    半臺兩甲基安非他命後，被告即要求證人陸依齡至其高雄市
    前鎮區○○街101 號9 樓住處取貨【證人陸依齡於95年6 月
    17日至被告住處取貨後，隨即於同日凌晨3 時11分許，撥打
    電話予被告聯絡時，當時證人陸依齡行動電話基地臺係位於
    高雄市○鎮區○○街78號9 樓（詳如附件1 之監聽譯文資料
    ）。另證人陸依齡於95年8 月12日21時13分許，在被告住處
    附近，撥打電話予被告聯絡時，當時證人陸依齡行動電話基
    地臺亦位於高雄市○鎮區○○街78號9 樓（詳如附件1 之監
    聽譯文資料）。顯見95年6 月17日、95年8 月12日，被告均
    住同一處所甚明。因95年8 月12日21時13分許之監聽譯文內
    容，被告曾表示其住在「9 樓」，對照被告於警詢中自承：
    曾住於高雄市○○○街202 巷14號之3 、高雄市○○○路13
    3 號、高雄市○○街101 號9 樓等語（詳前開左營分局警卷
    第4 頁第19行以下），足認被告於95年6 月17日應係住於高
    雄市○○街101 號9 樓】。嗣因被告外出，被告再次撥打行
    動電話與證人陸依齡聯絡，告知證人陸依齡至其住處後，將
    有他人開門，並交待證人陸依齡將6 萬元直接交付該開門之
    人，再向該人取得甲基安非他命。就上開對話內容觀之，被
    告係向證人陸依齡介紹其已持有甲基安非他命之品質，並與
    證人陸依齡達成甲基安非他命半臺兩6 萬元之交易條件，再
    由陸依齡至被告指定之地點取貨，並完成交易。整體對話過
    程中，係被告「單方面」向證人陸依齡兜售甲基安非他命，
    並未出現「雙方合資」購買甲基安非他命，每人應負擔金額
    多寡等對話內容。顯見被告應係以6 萬元之代價，將甲基安
    非他命半臺兩販賣予證人陸依齡甚明。則證人陸依齡證陳：
    該監聽譯文內容，係伊與被告談及一起出資購買毒品等語，
    核與監聽譯文內容不符，不可採信。
  (二)按共同正犯除須有2 人以上共同實施犯罪行為外，尚須2 人
    以上具有相互利用他方行為共同合力實施犯罪之意思聯絡，
    始能成立共同正犯，即2 人以上之人互相認識他方之行為而
    有互相利用他方之行為以完成犯罪之意思，唯有此意思之聯
    絡，始足以表示其惡性之共同，而將各共犯作合一之觀察，
    以為共同評價之對象，因之共犯者對其中任何一人在合同意
    思範圍內所為之結果，均應共同負責（最高法院93年度台上
    字第1144號判決參照）。本件雖由被告與證人陸依齡達成買
    賣甲基安非他命半臺兩之合意，但因交付甲基安非他命時，
    適被告外出，被告乃指示其住處不詳姓名之成年人，將半臺
    兩之甲基安非他命交付證人陸依齡，並向陸依齡收取買賣甲
    基安非他命之代價6 萬元，均已如前述。則該不詳姓名之成
    年人既已參與交付甲基安非他命、收取價金等販賣毒品之構
    成要件行為，顯已將被告販賣毒品之行為視為自己行為，就
    被告販賣毒品行為，與被告有犯意聯絡及行為分擔，應為共
    同正犯甚明。
  (三)邇來政府為杜絕毒品氾濫，毒害人民甚深，再三宣導教民眾
    遠離毒品、媒體之報導既深且廣，對於毒品之禁絕，應為民
    眾所熟悉。又政府對於查緝施用、轉讓及販賣毒品無不嚴格
    執行，且販賣毒品罪更係重罪，設若無利可圖，衡情一般持
    有毒品者，當不致輕易將持有毒品交付他人。況第二級毒品
    甲基安非他命價格不貲、物稀價昂，且販賣第二級毒品係違
    法行為，非可公然為之，亦無公定之價格，不論任何包裝，
    均可任意分裝增減分量，每次買賣價量，亦可能隨時依雙方
    間之關係深淺、資力、需求量及對行情之認知、來源是否充
    裕、查緝是否嚴緊，購買者被查獲時供述購買對象之可能性
    風險之評估等，因而異其標準，並隨時機動調整，非可一概
    而論，是販賣之利得，除經坦承犯行或價量俱臻明確外，委
    難查得實情，販賣之人從價差或量差中牟利方式雖異，其意
    圖營利之非法販賣行為則一，茍無任何利益可圖，被告實無
    甘冒風險，在與證人陸依齡並非至親之下，將毒品無償交付
    。從而，被告應有從中賺取差額利潤以圖利之意圖及事實，
    其主觀上確有牟利意圖，應堪認定。
  (四)綜上所述，本件被告販賣第二級毒品犯行，事證明確，自應
    依法論科。
二、辯護人另聲請傳訊證人陸依齡，惟證人陸依齡於偵查及原審
    審理時業經具結證述明確，且本案事證已臻明確，核無傳訊
    之必要，附此敘明。
三、按甲基安非他命為毒品危害防制條例第2 條第2 項第2 款所
    明定之第二級毒品，未經許可，不得持有、販賣。被告販賣
    上開毒品，核其所為，係犯毒品危害防制條例第4 條第2 項
    之販賣第二級毒品罪。被告販賣第二級毒品甲基安非他命前
    持有第二級毒品甲基安非他命之行為，已為販賣之高度行為
    所吸收，不另論罪。被告與該不詳姓名之成年人間，就上開
    販賣第二級毒品犯行，有犯意聯絡，行為分擔，均為共同正
    犯。被告前因違反毒品危害防制條例案件，於92年4 月28日
    ，經臺灣高雄地方法院以92年度易緝字第62號判決判處有期
    徒刑4 月，因撤回上訴而確定。復因違反毒品危害防制條例
    案件，於93年3 月18日，經臺灣高雄地方法院以92年度易字
    第1867號判決判處有期徒刑6 月，因未上訴而確定。嗣上開
    2 案經臺灣高雄地方法院以93年度聲字第1509號裁定應執行
    有期徒刑1 年2 月確定後，再因違反毒品危害防制條例案件
    ，於93年7 月30日，經臺灣高雄地方法院以93年度易字第64
    9 號判決判處有期徒刑10月，因未上訴而確定，而上開各案
    經接續執行後，於94年9 月5 日縮短刑期執行完畢等情，有
    臺灣高等法院被告前案紀錄表可參，其受有期徒刑執行完畢
    後5 年內，故意再犯本件有期徒刑以上之罪，為累犯，應依
    刑法第47條第1 項規定，加重其刑，因無期徒刑部分不得加
    重，故僅就有期徒刑或罰金部分，加重其刑。【被告行為後
    ，刑法及刑法施行法業於94年2 月2 日經總統以華總一義字
    第09400014901 號令修正公布，並均於95年7 月1 日施行（
    下稱新刑法，修正前刑法下稱舊刑法），參酌最高法院95年
    5 月23日刑事庭第8 次會議決議，新刑法第2 條第1 項之規
    定，係規範行為後法律變更所生新舊法律比較適用之準據法
    ，於新刑法施行後，應適用新刑法第2 條第1 項之規定，為
    「從舊從輕」之比較。(一)罰金刑部分：被告行為後，刑法第
    33條第5 款業已修正施行；修正後刑法第33條第5 款規定「
    罰金：新臺幣1,000 元以上，以百元計算之。」，與修正前
    刑法第33條第5 款規定「罰金：1 元以上。」不同。比較新
    舊法結果，以舊法較有利於被告，依新刑法第2 條第1 項前
    段之規定，應適用舊刑法。(二)累犯部分：新舊法適用對被告
    並無不同，無庸比較新舊法，應逕適用新法。(三)共犯部分：
    新舊法適用對被告並無不同，無庸新舊法比較，應逕適用新
    法，附此敘明。
參、不另為無罪判決部分：
一、公訴意旨另以：被告明知甲基安非他命係毒品危害防制條例
    第2 條第2 項第2 款所指之第二級毒品，因具成癮性、濫用
    性及對社會危害性，不得販賣，竟向綽號「阿文」等不詳姓
    名年籍之成年人販入甲基安非他命後，基於販賣第二級毒品
    甲基安非他命之概括犯意，以其所使用之0000000000號、00
    00000000號行動電話作為聯絡工具，自95年4 月間起至同年
    8 月12日止（不含95年6 月17日），與陸依齡所使用之0000
    000000號行動電話聯絡，在其位於高雄市○○○街202 巷14
    號之3 、高雄市○○○路133 號，及高雄市○○街101 號9
    樓等住處，以1 兩7 萬元之價格，多次販賣安非他命予陸依
    齡。嗣於95年8 月24日17時21分許，在高雄市○鎮區○○街
    101 號9 樓住處，為警查獲等情，因認被告另涉犯毒品危害
    防制條例第4 條第2 項之販賣第二級毒品罪嫌云云。
二、按犯罪事實應依證據認定之，無證據不得認定犯罪事實；不
    能證明被告犯罪者，應諭知無罪之判決，刑事訴訟法第154
    條第2 項、第301 第1 項分別定有明文。又認定犯罪事實所
    憑之證據，雖不以直接證據為限，間接證據亦包括在內，然
    而無論直接或間接證據，其為訴訟上之證明，須達於通常一
    般之人均不致有所懷疑，而得確信其為真實之程度者，始得
    據為有罪之認定，最高法院76年臺上字第4986號判例意旨可
    資參照。次按92年9 月1 日施行之新修正刑事訴訟法第154
    條證據裁判主義之規定，乃揭櫫國際公認之刑事訴訟無罪推
    定原則，為修正刑事訴訟法保障被告人權之重要指標，法院
    自應嚴守此一原則，在檢察官所舉證據及法院依法定職權調
    查所得之證據，足以證明被告有罪之前，自應推定其無罪。
    若所得證據其為訴訟上之證明，尚未達於通常一般人均不致
    有所懷疑，而得確信其為真實之程度者，自不能為有罪之認
    定，此為上開無罪推定原則之當然闡釋，自不能因犯罪之調
    查難易不同而有異，其理甚明。又施用毒品者所稱其向某人
    買受毒品之指證，不得作為有罪判決之唯一證據，仍須調查
    其他必要之證據，以察其是否與事實相符，為最高法院歷年
    來之見解，良以毒品買受者之指證，其憑信性於通常一般人
    已有所懷疑，尚難確信其為真實。況依毒品危害防制條例第
    17條之規定，其供出毒品來源而破獲者，復得減輕其刑，則
    其指證之真實性猶有疑慮，是施用毒品者之指證，其真實性
    有待其他必要證據加以補強。茲所謂必要之補強證據，固不
    以證明販賣毒品犯罪構成要件之全部事實為必要，但以與施
    用者之指證具有相當之關聯性為前提，其經與施用者之指證
    綜合判斷，已達於通常一般人均不致有所懷疑，而得確信施
    用者之指證為真實者，始得為有罪之認定，此為無罪推定原
    則之必然推演（最高法院93年度台上字第6750號判決意旨參
    照）。
三、公訴人認被告此部分亦涉犯連續販賣第二級毒品甲基安非他
    命罪嫌，無非係以證人陸依齡於警詢及偵查中之證詞、監聽
    譯文內容，資為論罪依據。訊據被告堅決否認有連續販賣第
    二級毒品甲基安非他命罪嫌，辯稱：伊未販賣第二級毒品甲
    基安非他命予陸依齡，係與陸依齡共同出資購買毒品等語。
    經查：
  (一)關於被告是否販賣甲基安非他命予證人陸依齡，固據證人陸
    依齡於偵查中證稱：約向被告購買甲基安非他命5 至6 次等
    語（詳95年度偵字第22320 號偵查卷65頁第8 行至第9 行。
    證人陸依齡於警詢中之陳述部分，因無證據能力，詳如前述
    ，故不予論述）。惟證人陸依齡嗣後翻異前供，於原審審理
    中證稱：經由朋友介紹而認識被告，已認識被告1 年多，期
    間均與被告共同出資購買甲基安非他命施用，未曾向被告購
    買毒品，至於監聽譯文內容，均係伊與被告談及一起出錢共
    買毒品等語（詳原審卷第173 頁第14行至第24行、第176 頁
    第10行至第16行），前後所述已不一致。
  (二)又證人之陳述有部分前後不符，或相互間有所歧異時，究竟
    何者為可採，法院仍得本其自由心證予以斟酌，茍無違經驗
    法則，即難指為違法，非謂一有不符或矛盾，即應認其全部
    均為不可採信（最高法院72年度台上字第3967號、74年度台
    上字第1599號等判例意旨參照）；且若其基本事實之陳述與
    真實性無礙時，則非不得予以採信。惟本件證人陸依齡之證
    詞已有前開瑕疵，且其就向被告購買第二級毒品甲基安非他
    命等基本事實之陳述，亦不一致。此外，另參以如附件1 所
    示之監聽譯文內容（不含95年6 月17日之監聽譯文內容）：
    95年6 月13日之監聽譯文內容：證人陸依齡雖詢問被告是
    否有毒品，但被告表示：有人找我一起拿，1 人8 千，要1
    萬6 ；如果要的話，先幫你拿等語。整體而言，被告係欲與
    證人陸依齡籌集16,000元，共同購買毒品，尚難認被告有販
    賣甲基安非他命之犯行。95年6 月15日之監聽譯文內容：
    因證人陸依齡不足金錢購買毒品，故詢問被告是否可幫忙互
    相補一下，但被告表示：可幫忙介紹等語，之後被告再與證
    人陸依齡約定在四海豆漿店，由被告兒子向證人陸依齡取款
    。整體而言，被告雖係幫忙介紹購買毒品，但被告是否與其
    他販毒者達成交易毒品合意，是否已於取得毒品後，再交付
    證人陸依齡，均乏證據證明，尚難認被告有販賣或幫助販賣
    甲基安非他命之犯行。95年6 月18日之監聽譯文內容：被
    告雖撥打電話予證人陸依齡聯絡，但因證人陸依齡正睡覺中
    ，故由證人陸依齡之弟接聽電話，對話內容中，均由被告與
    證人陸依齡之弟談話，並無證據證明被告、證人陸依齡曾談
    及毒品交易之事。95年7 月2 日之監聽譯文內容：計有3
    通聯絡電話，第1 通電話之對話，僅能證明證人陸依齡撥打
    電話予被告後，被告指示證人陸依齡行車路線，並未談及毒
    品交易。第2 通電話之對話，僅能證明被告撥打電話予證人
    陸依齡，告知有某身穿黑色休閒服之走出去等語，並無證據
    證明被告指示該人與證人陸依齡見面，並交易毒品。第3 通
    電話之對話，並未談及毒品交易之事。95年7 月4 日之監
    聽譯文內容：證人陸依齡係與被告相約在被告住處樓下見面
    ，並未談及毒品交易之事，且雙方縱使見面，亦乏證據證明
    係從事毒品交易。95年7 月12日之監聽譯文內容：證人陸
    依齡前至被告住處相約見面，並未談及毒品交易之事，且雙
    方縱使見面，亦乏證據證明係從事毒品交易。95年7 月14
    日之監聽譯文內容：被告雖撥打電話予證人陸依齡聯絡，表
    示可叫朋友拿1 兩毒品予證人陸依齡，但談話過程中，證人
    陸依齡表示尚有毒品，未與被告達成交易毒品合意，因本件
    未完成毒品交易，且被告亦未聯繫友人交易毒品，尚難認其
    有幫助友人販賣毒品之犯行。95年7 月23日之監聽譯文內
    容：談論友人被逮捕之消息，被告與證人陸依齡並未談及毒
    品交易之事。95年7 月25日之監聽譯文內容：證人陸依齡
    雖撥打電話予被告，但因談話語意不明，無法確認係談及毒
    品交易之事。95年7 月26日之監聽譯文內容：被告雖撥打
    電話予證人陸依齡聯絡，但因「散錢」之語意不清，縱使係
    毒品，其來源亦有可能係雙方之前即已約定共同出資購買，
    先由被告出資向他人購買，尚難因此即認被告有販賣第二級
    毒品犯行。95年8 月2 日之監聽譯文內容：證人陸依齡係
    與被告相約在被告住處見面，雙方並未談及毒品交易之事，
    且雙方縱使見面，亦乏證據證明係從事毒品交易。95年7
    月26日之監聽譯文內容：證人陸依齡雖撥打電話予被告，但
    因語意不清，縱使談及毒品，其來源亦有可能係雙方之前即
    已約定共同出資購買，先由被告出資向他人購買，尚難因此
    即認被告有販賣第二級毒品之犯行。95年8 月12日之監聽
    譯文內容：證人陸依齡前至被告住處相約見面，並未談及毒
    品交易之事，且雙方縱使見面，亦乏證據證明係從事毒品交
    易。從而，檢察官認被告有此部分販賣第二級毒品之犯行，
    除證人陸依齡於偵查中之陳述外，並無其他補強證據足資佐
    證。故檢察官所提出之證據，尚無法達於通常一般人均不致
    有所懷疑，而得確信其指證為真實，依前開判決及判例意旨
    ，尚無法認定被告除95年6 月17日之販賣第二級毒品犯行外
    ，另有其他連續販賣第二級毒品罪嫌。又不能證明犯罪，本
    應為無罪判決之諭知，惟檢察官認此部分之犯行如果成罪，
    與前開起訴論罪科刑部分，具有廢止前連續犯之裁判上一罪
    關係，爰不另為無罪判決之諭知。
肆、退併案審理部分：（96年度偵字第14287、14288號）
一、併案意旨略以：被告明知甲基安非他命係毒品危害防制條例
    第2 條第2 項第2 款所指之第二級毒品，因具成癮性、濫用
    性及對社會危害性，不得販賣，竟向綽號「阿文」等不詳姓
    名年籍之成年人販入甲基安非他命後，基於販賣第二級毒品
    甲基安非他命之概括犯意，以不詳之代價，多次販賣甲基安
    非他命予張娟娟、黃子彰。又被告復基於販賣第二級毒品之
    犯意，於95年6 月29日，以所有0000000000號行動電話與周
    黃明得所有0000000000號之行動電話聯絡買賣「板子」毒品
    事宜，嗣周黃明得欲交貨予被告時，於同日16時50分，在高
    雄市前鎮區○○○街202 巷14-2號3 樓處，為警在周黃明得
    身上查獲海洛因（305.04公克）、甲基安非他命（74.49 公
    克）、現金227,900 元及手機2 支（含0000000000號、0000
    000000號晶片卡）。另被告於95年6 月30日13時51分許，電
    聯囑託黃子彰（幫助持有第二級毒品，業經判決確定）將其
    所持有欲販賣放置高雄市前鎮區○○○街202 巷14之2 號住
    處內之甲基安非他命予以藏匿，黃子彰應允，而與黃怡寧（
    幫助持有第二級毒品，業經判決確定）共同基於幫助持有甲
    基安非他命之犯意聯絡，將置放於被告家中桌上之2 包甲基
    安非他命藏放在黃子彰住處，嗣同日16時50分許，為警在黃
    子彰住處搜扣得等情，因認被告涉犯毒品危害防制條例第4
    條第2 項之販賣第二級毒品罪嫌等語。
二、被告販賣第二級毒品予張娟娟、黃子彰部分：
    因被告辯稱：施用毒品時，適張娟娟、黃子彰前來找伊，故
    就分一些等他們使用等語，核與證人黃子彰於偵查及原審審
    理中證陳：毒品係向被告要來的，被告施用毒品時，伊就向
    被告要求吸幾口等語相符（詳併案95年度偵字第15338 號偵
    查卷第255 頁倒數第1 行至第256 頁第1 行；原審卷第178
    頁倒數第11行以下、第179 頁第5 行至第8 行）；亦與證人
    張娟娟於偵查及原審審理中證述：至被告住處時，被告請其
    施用毒品，伊就施用等語一致（詳併案95年度偵字第15338
    號偵查卷第270 頁第9 行；原審卷第183 頁第14行至第15行
    ）。準此，依現存卷內證據資料而言，充其量僅能證明被告
    轉讓毒品予證人張娟娟、黃子彰施用，尚無法證明被告販賣
    毒品予證人張娟娟、黃子彰，而轉讓毒品與販賣毒品之構成
    要件相異，是此部分與前開起訴論罪科刑之販賣第二級毒品
    部分，並無廢止前連續犯之裁判上一罪關係，自無從併予審
    理。
三、被告基於營利之意圖，向周黃明得販入第二級毒品部分：
    被告辯稱：因周黃明得女友遭羈押於看守所，且周黃明得對
    高雄不熟，故請其幫忙一同去找律師，未向周黃明得販入毒
    品等語，固核與證人周黃明得於原審審理中證陳：因女友有
    案件繫屬，而被告係其女友之朋友，被告表示要帶其去找律
    師，95年6 月30日監聽譯文內容關於「板子」之對話，係指
    行動電話SIM 卡；關於「軟的」之對話，係指信用卡，被告
    要其拿SIM 卡、信用卡，讓她選取，扣案毒品係供己施用，
    並未販賣毒品予被告等語相符（詳原審卷第166 頁倒數第4
    行至第167 頁第2 行、第167 頁倒數第6 行至第168 頁第15
    行）。惟：(一)經檢察官依法對被告所使用之0000000000行動
    電話核發通訊監察書予以監聽，確實錄得如附表2 之對話內
    容等情，有監聽譯文內容、臺灣屏東地方法院檢察署檢察官
    95 年6月9 日95年屏檢瑞仁聲監續字第000069號通訊監察書
    附卷可參（詳併案海巡署屏東機動查緝隊警卷第54頁至第62
    頁）。另觀之如附表2 所示之監聽譯文內容，其中95年6 月
    30日上午11時43分29秒、13時3 分55秒及13時44分28秒，被
    告與證人周黃明得相互通話時，並未談及何人遭羈押之事，
    亦未談及如何找律師協助等事，則被告是否與證人周明黃得
    相約見面後，再一同去找律師協助，已非無疑。況「板子」
    、「軟的」等暗語，如分別係指行動電話SIM 卡、信用卡，
    且談論之目的係欲供被告選取，為何證人周黃明得被查獲時
    ，身上未攜帶信用卡（詳證人周黃明得證詞，原審卷第171
    頁倒數第11行以下）。且SIM 卡、信用卡並非違禁物品，實
    無須以暗語稱之。再者，95年6 月30日13時3 分55秒許，依
    被告、證人周黃明得之對話，被告係要求證人周黃明得拿「
    軟」的「板子」，如依證人周黃明得之證詞，「軟」的「板
    子」應係指信用卡的SIM 卡，語意不通。是證人周黃明得於
    原審審理中之證詞，應不可採信，即「軟的」、「板子」應
    非信用卡或SIM 卡。(二)由於證人周黃明得欲與被告碰面前，
    曾撥打電話與被告相互聯絡，聯絡之事項並非買賣信用卡或
    SIM 卡，亦未涉及請求律師協助，已如前述。而證人周黃明
    得與被告碰面時，為警查獲，當時警方於證人周黃明得身上
    查扣海洛因及甲基安非他命等毒品。是對照前開監聽譯文內
    容，並參以證人周黃明得係攜帶上開毒品與被告見面，足認
    上開監聽譯文之對話內容，被告與證人周黃明得見面之目的
    ，應係針對毒品。又依毒品存在型態及施用方式，甲基安非
    他命係以結晶狀態存在，海洛因則以粉末狀態存在。施用海
    洛因者，多以摻入香煙吸食其煙霧，或摻水以針筒注射靜脈
    方式為之。且海洛因講求其純度，交易時亦分不同純度，純
    度越高表示品質越佳，可由購買者自行稀釋施用或再行售出
    。因甲基安非他命係結晶狀，質地較硬，海洛因則係粉末狀
    ，觸感較軟，故毒品交易者為掩飾犯行，規避查緝，通常均
    會使用不同暗語，故以「軟的」代替「海洛因」、以「硬的
    」代替「甲基安非他命」，應屬可以理解之事。因此，基於
    被告與證人周黃明得之對話內容僅涉及「軟的」、「板子」
    ，依一般毒品交易經驗，應係指海洛因，並非甲基安非他命
    。且參以證人周黃明得被查獲後，經警採尿送驗後，結果確
    呈甲基安非他命陽性反應，有對照表、高雄市立凱旋醫院95
    年7 月10日濫用藥物尿液檢驗報告在卷可憑（詳併案高雄市
    刑大警卷第89頁、併案海巡署屏東機動查緝隊警卷第52頁）
    ，顯見證人周黃明得確有施用甲基安非他命犯行，則其持甲
    基安非他命與被告見面，亦有可能供己施用。尚無證據證明
    被告有販入甲基安非他命以營利之犯行，無從併辦。另被告
    縱有販入海洛因以營利之犯行，然因販賣海洛因、甲基安非
    他命之構成要件相異，是此部分與前開起訴論罪科刑之販賣
    第二級毒品部分，並無廢止前連續犯之裁判上一罪關係，亦
    無從併予審理。
四、被告持有欲販賣之甲基安非他命2 包部分：
    經檢察官依法對被告所使用之0000000000行動電話核發通訊
    監察書予以監聽，被告於95年6 月30日13時51分許，與證人
    黃子彰之通聯譯文顯示，被告雖確有以電話聯絡囑託黃子彰
    ，將其置於住處桌上之「東西」（甲基安非他命）收起來等
    情，有該監聽譯文內容及臺灣屏東地方法院檢察署檢察官95
    年6 月9 日95年屏檢瑞仁聲監續字第000069號通訊監察書附
    卷可參（詳併案海巡署屏東機動查緝隊警卷第57頁至第62頁
    ），且黃子彰及黃怡寧幫助被告持有第二級毒品犯行，亦經
    臺灣高雄地方法院以95年度易字第1645號判決確定，有該判
    決書1 份在卷可按，惟經查卷證資料，並無證據足資證明黃
    子彰及黃怡寧共同幫助被告藏匿之2 包甲基安非他命，係被
    告欲販賣他人之物，是尚難以被告囑託黃子彰及黃怡寧幫其
    藏匿2 包甲基安非他命，即遽認被告有販賣甲基安非他命之
    犯行，故此部分亦無證據證明被告有販賣甲基安非他命以營
    利之犯行，是亦無從併予審理。
五、綜上，併案審理部分，因與前開起訴論罪科刑之販賣第二級
    毒品部分，並無廢止前連續犯之裁判上一罪關係，自應退由
    檢察官另行偵處。
伍、原審認被告罪證明確，因而適用毒品危害防制條例第4 條第
    2 項、第19條第1 項，刑法第11條、第2 條第1 項前段、第
    28條、第47條第1 項規定，並審酌被告為圖私利，竟販賣甲
    基安非他命半臺兩予陸依齡，不僅危害社會治安，並戕害國
    民身心健康，惡性非輕，如輾轉流入市面，將使多人遭受毒
    品侵害，並參以被告販賣毒品之數量、金額等一切情狀，量
    處有期徒刑8 年6 月；並敘明共同正犯之犯罪所得為新臺幣
    時，因係合併計算，且於全部或一部不能沒收時以其財產抵
    償之，為避免執行時發生重複沒收、抵償之情形，故各共同
    正犯之間係採連帶沒收主義，於裁判時僅諭知連帶沒收，不
    得就全體共同正犯之總所得對各該共同正犯分別重複諭知沒
    收（最高法院95年度台上字第1781號判決意旨參照）。本件
    販賣甲基安非他命所得之金錢6 萬元，因係被告與不詳姓名
    成人共同犯罪所得之財物，應依毒品危害防制條例第19條第
    1 項之規定，宣告與該共犯連帶沒收之，如全部或一部不能
    沒收時，以其財產抵償之。至被告所持用之0000000000號行
    動電話（含SIM 卡），雖為被告共同販賣第二級毒品所用之
    物，然因被告否認為其所有（詳前開左營分局警卷第4 頁第
    11 行） ，且該行動電話申設人亦非被告（詳卷附申設人資
    料），則在持有並不等同於所有下，既無證據證明該行動電
    話（含SIM 卡）為被告或其共犯所有，爰不宣告沒收之。另
    警方固於95年8 月24日17時21分許，在被告高雄市○鎮區○
    ○街101 號9 樓查扣攪拌機、殘渣袋、0000000000號行動電
    話、某不詳門號行動電話、注射針筒、橡皮筋、玻璃球、打
    火機、甲基安非他命、葡萄糖、海洛因、夾鏈袋等物，惟依
    本案卷內證據資料，僅能證明被告於95年6 月17日販賣甲基
    安非他命予陸依齡1 次，而上開物品係於95年8 月24日為警
    查扣，離被告販賣毒品時間已逾2 月，且上開扣案物品或為
    施用毒品所用之物，或無證據證明係供被告販毒聯絡之工具
    ，其中甲基安非他命、海洛因部分，被告亦否認為其所有，
    均無證據證明核與本件販賣毒品相關，故均爰不宣告沒收或
    沒收銷燬之。其認事用法，核無不合，量刑亦屬允當。被告
    上訴意旨否認犯罪，指摘原判決不當；公訴人上訴意旨認移
    送併案審理部分，與前開起訴論罪科刑之販賣第二級毒品部
    分有連續犯之裁判上一罪關係，應併與審理，指摘原判決不
    當，均無理由，應予駁回。
據上論斷，應依刑事訴訟法第368條，判決如主文。
本案經檢察官羅建勛到庭執行職務。
中　　華　　民　　國　　96　　年　　8 　　月　　8 　　日
                  刑事第九庭    審判長法  官  翁慶珍
                                      法  官  范惠瑩
                                      法  官  陳  箐
以上正本證明與原本無異。
如不服本判決應於收受本判決後10日內向本院提出上訴書狀，其
未敘述上訴理由者，並得於提起上訴後10日內向本院補提理由書
狀（均須按他造當事人之人數附繕本）「切勿逕送上級法院」。
中　　華　　民　　國　　96　　年　　8 　　月　　8 　　日
　　　　　　　　　　　　　　　　　　　書記官  魏文常
附錄本判決論罪科刑法條：
毒品危害防制條例第4條：
製造、運輸、販賣第一級毒品者，處死刑或無期徒刑；處無期徒
刑者，得併科新臺幣1,000 萬元以下罰金。
製造、運輸、販賣第二級毒品者，處無期徒刑或7 年以上有期徒
刑，得併科新臺幣700 萬元以下罰金。
製造、運輸、販賣第三級毒品者，處5 年以上有期徒刑，得併科
新臺幣500 萬元以下罰金。
製造、運輸、販賣第四級毒品者，處3 年以上10年以下有期徒刑
，得併科新臺幣300 萬元以下罰金。
製造、運輸、販賣專供製造或施用毒品之器具者，處1 年以上7
年以下有期徒刑，得併科新臺幣100 萬元以下罰金。
前5項之未遂犯罰之。
附件1：
┌──────────────┬────────────────────┐
│監聽譯文表                  │監聽對象：2413  小妹（即陸依齡）        │
│                            ├────────────────────┤
│                            │2006/0613/0000-0000/0812/2113           │
├─────┬─┬─┬────┼──┬──┬──────────────┤
│時      間│出│入│電話    │A   │B   │通  話  內  容              │
├──┬──┼─┼─┼────┼──┼──┼─┬────────────┤
│0613│2045│V │  │0922    │7087│姊仔│A │姊仔，我打給你怎麼都沒接│
│    │    │  │  │-337786 │    │（即│  │啊？                    │
│    │    │  │  │        │    │被告│  │                        │
│    │    │  │  │        │    │）  │  │                        │
│    │    │  │  │        │    │    │B │你誰啊？                │
│    │    │  │  │        │    │    │A │妹仔阿。                │
│    │    │  │  │        │    │    │B │你打給我？你什麼時候打給│
│    │    │  │  │        │    │    │  │我？                    │
│    │    │  │  │        │    │    │A │好幾天前了，我打給你都不│
│    │    │  │  │        │    │    │  │要接。                  │
│    │    │  │  │        │    │    │B │我哪有不要接，我沒聽到在│
│    │    │  │  │        │    │    │  │響阿，怎樣呢？          │
│    │    │  │  │        │    │    │B │那個很貴。              │
│    │    │  │  │        │    │    │A │很貴的！有好的嗎？自己要│
│    │    │  │  │        │    │    │  │吃的，拜託。            │
│    │    │  │  │        │    │    │B │有人找我一起拿，一人八千│
│    │    │  │  │        │    │    │  │，要一萬六。            │
│    │    │  │  │        │    │    │A │好啊，我要啊。          │
│    │    │  │  │        │    │    │B │你要拿！                │
│    │    │  │  │        │    │    │A │有什麼關係呢？          │
│    │    │  │  │        │    │    │B │好啊，不然我跟他拿。    │
│    │    │  │  │        │    │    │A │你要拿嗎？              │
│    │    │  │  │        │    │    │B │你那邊有嗎？            │
│    │    │  │  │        │    │    │A │沒有啦，你假如要拿順便跟│
│    │    │  │  │        │    │    │  │他講啊。                │
│    │    │  │  │        │    │    │B │好啊，你就說要拿阿，那個│
│    │    │  │  │        │    │    │  │半錢而已。              │
│    │    │  │  │        │    │    │A │好啊。                  │
│    │    │  │  │        │    │    │B │「秋華」 (台譯)跟我說在 │
│    │    │  │  │        │    │    │  │民生路跟中山路這邊      │
│    │    │  │  │        │    │    │A │好的嗎？                │
│    │    │  │  │        │    │    │B │好的阿，不好的要一萬六幹│
│    │    │  │  │        │    │    │  │麼吃？                  │
│    │    │  │  │        │    │    │A │我們自已要吃，要吃好的。│
│    │    │  │  │        │    │    │B │你假如要的話，我先幫你拿│
│    │    │  │  │        │    │    │  │起來。                  │
│    │    │  │  │        │    │    │A │好，你先幫我拿，我等一下│
│    │    │  │  │        │    │    │  │去拿。                  │
│    │    │  │  │        │    │    │B │好。                    │
├──┼──┼─┼─┼────┼──┼──┼─┼────────────┤
│0615│1728│V │  │0922-   │7087│姊仔│A │喂，姊仔，不然你先幫我互│
│    │    │  │  │337786  │    │    │  │補一下好嗎？            │
│    │    │  │  │        │    │    │B │多少？                  │
│    │    │  │  │        │    │    │A │因為我們這裡11。        │
│    │    │  │  │        │    │    │B │你們那邊11喔，你們假如要│
│    │    │  │  │        │    │    │  │拿，要拿零錢的，我幫你介│
│    │    │  │  │        │    │    │  │紹，我跟他開差不多一萬六│
│    │    │  │  │        │    │    │  │，一錢啦，你聽的懂嗎？你│
│    │    │  │  │        │    │    │  │們可以賣出去。          │
│    │    │  │  │        │    │    │A │嗯。                    │
│    │    │  │  │        │    │    │B │這樣我打電話給他問看看，│
│    │    │  │  │        │    │    │  │少二萬五喔？            │
│    │    │  │  │        │    │    │A │嘿。                    │
│    │    │  │  │        │    │    │B │少二萬五，那我打給我兒子│
│    │    │  │  │        │    │    │  │一下，我跟我兒子說一下。│
│    │    │  │  │        │    │    │A │好，我等一下是...？     │
│    │    │  │  │        │    │    │B │我打電話給你。          │
│    │    │  │  │        │    │    │  │(30608)                 │
├──┼──┼─┼─┼────┼──┼──┼─┼────────────┤
│0615│1738│V │  │0922-   │7087│姊仔│A │喂，姊仔。              │
│    │    │  │  │337786  │    │    │  │                        │
│    │    │  │  │        │    │    │B │我跟你講，你過去民族陸橋│
│    │    │  │  │        │    │    │  │，彎過去九如路，過去四海│
│    │    │  │  │        │    │    │  │豆漿店。                │
│    │    │  │  │        │    │    │A │好。                    │
│    │    │  │  │        │    │    │B │我叫我兒子去拿錢。      │
│    │    │  │  │        │    │    │A │好好，姊仔謝謝。        │
│    │    │  │  │        │    │    │  │(高市○○區○○街46號   │
│    │    │  │  │        │    │    │  │12F之2)                 │
├──┼──┼─┼─┼────┼──┼──┼─┼────────────┤
│0617│0046│V │  │0922-   │7087│姊仔│A │喂，姊仔，你剛說那多少？│
│    │    │  │  │337786  │    │    │  │                        │
│    │    │  │  │        │    │    │B │你誰阿？                │
│    │    │  │  │        │    │    │A │我妹仔。                │
│    │    │  │  │        │    │    │B │我跟你講啦，剛才小龍來拿│
│    │    │  │  │        │    │    │  │半台，六萬啦，一台12啦，│
│    │    │  │  │        │    │    │  │東西很好。              │
│    │    │  │  │        │    │    │A │有味道嗎？              │
│    │    │  │  │        │    │    │B │沒有啦，我就跟你說東西很│
│    │    │  │  │        │    │    │  │好。                    │
│    │    │  │  │        │    │    │A │好，你等我，我等一下打給│
│    │    │  │  │        │    │    │  │你。                    │
│    │    │  │  │        │    │    │B │嗯，你假如要拿一台12啦，│
│    │    │  │  │        │    │    │  │小龍也拿12。            │
│    │    │  │  │        │    │    │A │好。                    │
│    │    │  │  │        │    │    │  │(高市○○區○○街46號   │
│    │    │  │  │        │    │    │  │12F之2)                 │
├──┼──┼─┼─┼────┼──┼──┼─┼────────────┤
│0617│0126│V │  │0922-   │7087│姊仔│A │喂，姊仔，我要半個。    │
│    │    │  │  │337786  │    │    │  │                        │
│    │    │  │  │        │    │    │B │好啊，來拿啊。          │
│    │    │  │  │        │    │    │A │好，掰。                │
│    │    │  │  │        │    │    │  │(高市○○區○○街46號   │
│    │    │  │  │        │    │    │  │12F之2)                 │
├──┼──┼─┼─┼────┼──┼──┼─┼────────────┤
│0617│0259│  │V │0922-   │7087│姊仔│B │喂，妹阿。              │
│    │    │  │  │337786  │    │    │  │                        │
│    │    │  │  │        │    │    │A │喂。                    │
│    │    │  │  │        │    │    │B │我跟你講喔，他有丟鑰匙給│
│    │    │  │  │        │    │    │  │你，我現在不在家，我跟你│
│    │    │  │  │        │    │    │  │講。                    │
│    │    │  │  │        │    │    │A │誰丟鑰匙阿？            │
│    │    │  │  │        │    │    │B │有啦，他會丟給你，他會下│
│    │    │  │  │        │    │    │  │來開。                  │
│    │    │  │  │        │    │    │A │好。                    │
│    │    │  │  │        │    │    │B │我跟你講，他東西拿給你，│
│    │    │  │  │        │    │    │  │你錢再拿給他，六萬阿。  │
│    │    │  │  │        │    │    │A │好。                    │
│    │    │  │  │        │    │    │  │(高縣鳳山市文武里輜汽北 │
│    │    │  │  │        │    │    │  │一路21-1號5F)           │
├──┼──┼─┼─┼────┼──┼──┼─┼────────────┤
│0617│0311│V │  │0922-   │7087│姊仔│B │喂。                    │
│    │    │  │  │337786  │    │    │  │                        │
│    │    │  │  │        │    │    │A │喂，姊仔我拿了，我走了。│
│    │    │  │  │        │    │    │B │好，那個不錯，你吃就知道│
│    │    │  │  │        │    │    │  │阿。                    │
│    │    │  │  │        │    │    │A │好，我知道。            │
│    │    │  │  │        │    │    │  │(高市○鎮區○○街78號9F)│
├──┼──┼─┼─┼────┼──┼──┼─┼────────────┤
│0618│1904│  │V │0989-   │7087│姊仔│A │喂。(小妹的小弟)        │
│    │    │  │  │189167  │    │    │  │                        │
│    │    │  │  │        │    │    │B │喂，妹妹呢？            │
│    │    │  │  │        │    │    │A │她在睡覺呢，你是？      │
│    │    │  │  │        │    │    │B │我是姊姊。              │
│    │    │  │  │        │    │    │A │喔，好。                │
│    │    │  │  │        │    │    │B │你裡面還有沒有？這個比較│
│    │    │  │  │        │    │    │  │便宜，沒有味道的。      │
│    │    │  │  │        │    │    │A │好，我等一下跟姊姊講。  │
│    │    │  │  │        │    │    │B │嗯，你看他要不要，你現在│
│    │    │  │  │        │    │    │  │跟他講。                │
│    │    │  │  │        │    │    │A │嗯。                    │
│    │    │  │  │        │    │    │  │(高市○○區○○街46號   │
│    │    │  │  │        │    │    │  │12F之2)                 │
├──┼──┼─┼─┼────┼──┼──┼─┼────────────┤
│0702│1255│V │  │0986-   │7087│姊仔│A │喂，姊仔，你說從凱旋路。│
│    │    │  │  │190677  │    │    │  │                        │
│    │    │  │  │        │    │    │B │凱旋路過來靠近鐵路，第一│
│    │    │  │  │        │    │    │  │街就是瑞祥街轉右轉。    │
│    │    │  │  │        │    │    │C │在凱旋路路尾轉過去鐵路嗎│
│    │    │  │  │        │    │    │  │？                      │
│    │    │  │  │        │    │    │B │不然你們就以前我們住的瑞│
│    │    │  │  │        │    │    │  │北路。                  │
│    │    │  │  │        │    │    │C │對，我們下高速公路過去比│
│    │    │  │  │        │    │    │  │較快。                  │
│    │    │  │  │        │    │    │B │你從瑞榮路、永豐路轉過來│
│    │    │  │  │        │    │    │  │，再過去直走就是瑞北路，│
│    │    │  │  │        │    │    │  │再左轉，轉進去就是瑞祥街│
│    │    │  │  │        │    │    │  │彎進來。                │
│    │    │  │  │        │    │    │C │瑞祥街彎進來嗎？        │
│    │    │  │  │        │    │    │B │嘿阿嘿阿。              │
├──┼──┼─┼─┼────┼──┼──┼─┼────────────┤
│0702│1415│  │V │0986-   │7087│姊仔│B │喂，阿妹。              │
│    │    │  │  │190677  │    │    │  │                        │
│    │    │  │  │        │    │    │A │喂。                    │
│    │    │  │  │        │    │    │B │現在有一個年輕人，背一個│
│    │    │  │  │        │    │    │  │袋子，穿黑色衣服，全身都│
│    │    │  │  │        │    │    │  │黑色的休閒服走出去了。  │
│    │    │  │  │        │    │    │A │好                      │
│    │    │  │  │        │    │    │  │(高市○鎮區○○路202號  │
│    │    │  │  │        │    │    │  │5F)                     │
├──┼──┼─┼─┼────┼──┼──┼─┼────────────┤
│0702│2339│  │V │0915-   │7087│姊仔│B │喂，妹仔。              │
│    │    │  │  │984129  │    │    │  │                        │
│    │    │  │  │        │    │    │A │姊仔。                  │
│    │    │  │  │        │    │    │B │幾個打電話去？          │
│    │    │  │  │        │    │    │A │沒幾個都重覆，我都報那一│
│    │    │  │  │        │    │    │  │支。                    │
│    │    │  │  │        │    │    │B │這樣喔，你拿那個好不好發│
│    │    │  │  │        │    │    │  │？                      │
│    │    │  │  │        │    │    │A │還好，應該會通。        │
│    │    │  │  │        │    │    │B │不然還有一台，看你還要不│
│    │    │  │  │        │    │    │  │要？                    │
│    │    │  │  │        │    │    │A │這用一用，我再跟你說，好│
│    │    │  │  │        │    │    │  │嗎？OK？                │
│    │    │  │  │        │    │    │  │(後面閒聊)( 高市楠梓區萬│
│    │    │  │  │        │    │    │  │昌區46號12F之2)         │
├──┼──┼─┼─┼────┼──┼──┼─┼────────────┤
│0704│2342│V │  │0915-   │7087│姊仔│A │喂，我到下面了。        │
│    │    │  │  │984129  │    │    │  │                        │
│    │    │  │  │        │    │    │B │我知道了，我再催他一下，│
│    │    │  │  │        │    │    │  │你再下面等，我馬上下去。│
│    │    │  │  │        │    │    │A │喔，你要下來了。        │
│    │    │  │  │        │    │    │B │嘿，我馬上下去。        │
│    │    │  │  │        │    │    │A │好好。                  │
│    │    │  │  │        │    │    │  │(高市○鎮區○○路202號  │
│    │    │  │  │        │    │    │  │5F頂)                   │
├──┼──┼─┼─┼────┼──┼──┼─┼────────────┤
│0712│0035│V │  │0915-   │7087│姊仔│B │喂。                    │
│    │    │  │  │984129  │    │    │  │                        │
│    │    │  │  │        │    │    │A │你在睡了嗎？            │
│    │    │  │  │        │    │    │B │還沒，你要來嗎？        │
│    │    │  │  │        │    │    │A │嗯，掰掰。              │
│    │    │  │  │        │    │    │  │(高市○○區○○街46號   │
│    │    │  │  │        │    │    │  │12F之2)                 │
├──┼──┼─┼─┼────┼──┼──┼─┼────────────┤
│0712│0209│V │  │0915-   │7087│姊仔│B │喂。                    │
│    │    │  │  │984129  │    │    │  │                        │
│    │    │  │  │        │    │    │A │喂，姊仔，我在樓下。    │
│    │    │  │  │        │    │    │B │好。                    │
│    │    │  │  │        │    │    │  │(高市○鎮區○○路202號  │
│    │    │  │  │        │    │    │  │5F)                     │
├──┼──┼─┼─┼────┼──┼──┼─┼────────────┤
│0714│1938│V │  │0915-   │7087│姊仔│B │喂，妹阿。              │
│    │    │  │  │984129  │    │    │  │                        │
│    │    │  │  │        │    │    │A │喂，姊阿，我差你幾仟阿？│
│    │    │  │  │        │    │    │B │三仟阿。                │
│    │    │  │  │        │    │    │A │喔，算錯了，我有跟小鬼講│
│    │    │  │  │        │    │    │  │，他不知道有沒有算錯，我│
│    │    │  │  │        │    │    │  │從你那邊過去，再拿給你。│
│    │    │  │  │        │    │    │B │還有嗎？                │
│    │    │  │  │        │    │    │A │有阿。                  │
│    │    │  │  │        │    │    │B │這邊還有一種(款)阿。    │
│    │    │  │  │        │    │    │A │醫生還有來，說一下他就降│
│    │    │  │  │        │    │    │  │了。                    │
│    │    │  │  │        │    │    │B │多少？                  │
│    │    │  │  │        │    │    │A │一樣價錢。              │
│    │    │  │  │        │    │    │B │75，假如要，晚一點我叫朋│
│    │    │  │  │        │    │    │  │友拖一台去你那。        │
│    │    │  │  │        │    │    │A │我這還有，拖一台要放哪？│
│    │    │  │  │        │    │    │B │一台而已沒多少，你那台還│
│    │    │  │  │        │    │    │  │沒出完嗎？              │
│    │    │  │  │        │    │    │A │嗯，還沒阿。            │
│    │    │  │  │        │    │    │B │來再說。                │
│    │    │  │  │        │    │    │A │好啦，晚點再過去。      │
│    │    │  │  │        │    │    │  │(高市○○區○○街46號   │
│    │    │  │  │        │    │    │  │12F之2)                 │
├──┼──┼─┼─┼────┼──┼──┼─┼────────────┤
│0723│1201│  │V │0922-   │7087│姊仔│A │喂，姊仔喔。            │
│    │    │  │  │337786  │    │    │  │                        │
│    │    │  │  │        │    │    │B │嗯，妹仔怎麼了？        │
│    │    │  │  │        │    │    │A │益生被抓了。            │
│    │    │  │  │        │    │    │B │什麼時候？              │
│    │    │  │  │        │    │    │A │昨天新聞在報。          │
│    │    │  │  │        │    │    │B │是怎麼了，在哪？        │
│    │    │  │  │        │    │    │A │在家跟「堯」阿。        │
│    │    │  │  │        │    │    │B │「堯」阿也被抓去了喔。  │
│    │    │  │  │        │    │    │A │新聞有報，民視的。      │
│    │    │  │  │        │    │    │  │(下面閒聊)              │
│    │    │  │  │        │    │    │B │怎麼會這樣。            │
│    │    │  │  │        │    │    │A │三民二跟左營跟特勤中隊一│
│    │    │  │  │        │    │    │  │起抓。                  │
│    │    │  │  │        │    │    │B │好幾隊抓的。            │
│    │    │  │  │        │    │    │A │嗯。                    │
│    │    │  │  │        │    │    │B │昨天幾點？              │
│    │    │  │  │        │    │    │A │不知道，新聞沒說幾點，昨│
│    │    │  │  │        │    │    │  │天打就沒開機了。        │
│    │    │  │  │        │    │    │B │這樣喔，昨天那個好嗎？  │
│    │    │  │  │        │    │    │A │還好。                  │
│    │    │  │  │        │    │    │B │那版頭不錯。            │
│    │    │  │  │        │    │    │A │姊仔，我下午找你。      │
│    │    │  │  │        │    │    │B │我現在不在那。          │
│    │    │  │  │        │    │    │A │沒關係，我要過去打給你。│
│    │    │  │  │        │    │    │B │好                      │
│    │    │  │  │        │    │    │  │(高市○○區○○街46號   │
│    │    │  │  │        │    │    │  │12F之2)                 │
├──┼──┼─┼─┼────┼──┼──┼─┼────────────┤
│0725│1006│  │V │0915-   │7087│姊仔│B │喂，妹，你有去問嗎？    │
│    │    │  │  │984129  │    │    │  │                        │
│    │    │  │  │        │    │    │A │有阿，我有問。          │
│    │    │  │  │        │    │    │B │粗的還細的。            │
│    │    │  │  │        │    │    │A │粗的。                  │
│    │    │  │  │        │    │    │  │(高市○○區○○街46號   │
│    │    │  │  │        │    │    │  │12F之2)                 │
├──┼──┼─┼─┼────┼──┼──┼─┼────────────┤
│0726│1356│V │  │0915-   │7087│姊仔│B │喂，妹仔喔。            │
│    │    │  │  │984129  │    │    │  │                        │
│    │    │  │  │        │    │    │A │姊仔喔，我剛打給你在休息│
│    │    │  │  │        │    │    │  │，我兩點再打。          │
│    │    │  │  │        │    │    │B │好啊。                  │
│    │    │  │  │        │    │    │A │你那邊有「散錢」的嗎？  │
│    │    │  │  │        │    │    │B │有呢。                  │
│    │    │  │  │        │    │    │A │這樣我可以跟你拿。      │
│    │    │  │  │        │    │    │B │要拿幾個？              │
│    │    │  │  │        │    │    │A │3個就好。               │
│    │    │  │  │        │    │    │B │好，你不是要帶我去那肩房│
│    │    │  │  │        │    │    │  │子看嗎？                │
│    │    │  │  │        │    │    │A │對喔。                  │
│    │    │  │  │        │    │    │B │對阿，你怎麼就走了。    │
│    │    │  │  │        │    │    │A │我忘記那時一個在等就忘記│
│    │    │  │  │        │    │    │  │了，還要去地檢繳錢。    │
│    │    │  │  │        │    │    │B │喔，好啦。              │
│    │    │  │  │        │    │    │A │我等下去哪找你，是以前那│
│    │    │  │  │        │    │    │  │還是...                 │
│    │    │  │  │        │    │    │B │我現在在這。            │
│    │    │  │  │        │    │    │A │好，掰。                │
│    │    │  │  │        │    │    │  │(高市楠梓區○○○路101號│
│    │    │  │  │        │    │    │  │7樓)                    │
├──┼──┼─┼─┼────┼──┼──┼─┼────────────┤
│0802│0309│V │  │0915-   │7087│姊仔│B │喂，到了沒？            │
│    │    │  │  │984129  │    │    │  │                        │
│    │    │  │  │        │    │    │A │喂，在樓下。            │
│    │    │  │  │        │    │    │B │好啦。                  │
│    │    │  │  │        │    │    │  │(高市○鎮區○○路202號  │
│    │    │  │  │        │    │    │  │5F)                     │
├──┼──┼─┼─┼────┼──┼──┼─┼────────────┤
│0809│1535│V │  │0938-   │7087│姊仔│B │喂。                    │
│    │    │  │  │650185  │    │    │  │                        │
│    │    │  │  │        │    │    │A │姊仔喔，有了嗎？        │
│    │    │  │  │        │    │    │B │差不多要4、5點。        │
│    │    │  │  │        │    │    │A │你心情不好嗎？          │
│    │    │  │  │        │    │    │B │哪有，在拜拜阿。        │
│    │    │  │  │        │    │    │A │無力。                  │
│    │    │  │  │        │    │    │B │怎樣，要多少？          │
│    │    │  │  │        │    │    │A │我要的。                │
│    │    │  │  │        │    │    │B │你要的一定有。          │
│    │    │  │  │        │    │    │A │真的喔，我就知道你對我最│
│    │    │  │  │        │    │    │  │好。                    │
│    │    │  │  │        │    │    │  │(高市○○區○○街46號   │
│    │    │  │  │        │    │    │  │12F之2)                 │
├──┼──┼─┼─┼────┼──┼──┼─┼────────────┤
│0812│2048│  │V │0915-   │7087│姊仔│A │喂。                    │
│    │    │  │  │984129  │    │    │  │                        │
│    │    │  │  │        │    │    │B │喂，怎樣？              │
│    │    │  │  │        │    │    │A │姊仔，我過去找你。      │
│    │    │  │  │        │    │    │B │好。                    │
│    │    │  │  │        │    │    │A │舊的還是？              │
│    │    │  │  │        │    │    │B │「里仔內」這。          │
│    │    │  │  │        │    │    │A │舊的那。                │
│    │    │  │  │        │    │    │B │「阿華」(音譯)這。      │
│    │    │  │  │        │    │    │  │(30118)                 │
├──┼──┼─┼─┼────┼──┼──┼─┼────────────┤
│0812│2113│V │  │0938-   │7087│姊仔│B │喂。                    │
│    │    │  │  │650185  │    │    │  │                        │
│    │    │  │  │        │    │    │A │喂，姊仔你在三樓哪嗎？  │
│    │    │  │  │        │    │    │B │沒有，九樓這。          │
│    │    │  │  │        │    │    │A │你剛說在這。            │
│    │    │  │  │        │    │    │B │我剛剛說阿華那你沒聽到。│
│    │    │  │  │        │    │    │A │沒有。                  │
│    │    │  │  │        │    │    │B │我現在叫我老公下去樓下帶│
│    │    │  │  │        │    │    │  │你上來。                │
│    │    │  │  │        │    │    │A │沒關係，我要到了。      │
│    │    │  │  │        │    │    │  │(高市○鎮區○○街78號9F)│
└──┴──┴─┴─┴────┴──┴──┴─┴────────────┘
附件2：
    (1)95年6 月30日11時43分29秒起：男為周黃明得、女為甲○
      ○○
      男：還沒起來，妳白河那邊怎樣？
      女：我還沒打，剛睡醒而已。
      男：阿囉，還沒有下來。
      女：還沒啦。
      男：我被我們老闆催好幾通，說12點。
      女：哪有跟你說12點，跟你說今天。
      男：昨天說12點是我說的，還沒下來嗎？
      女：還沒。．．．（聽不清楚）
      男：姐仔妳那邊有可以先籌一點嗎？湊一下。
      女：我等一下在看看。
      男：等一下有，多少籌一點。
      女：好啦好啦。」
    (2)同日12時59分24秒起：男為「文仔」、女為甲○○○
      男：喂．．．
      女：文仔。
      男：姐仔。
      女：你們在喝的酒，是好還是壞？
      男：那個等一下才會有人拿來。
      女：我跟你講，一個朋友打電話來，你來拿一點，你喝看
          看，便宜，好的，真的有夠好，一件可以套成3 、4
          罐，才20幾而已。
      男：1 罐多少！
      女：差不多26還27。
      男：大罐的勒，你要報實的啦，我自然會報給你。
      女：我告訴你，他不知道跟我說23還是多少的啦，大罐有
          嗎？我不知道，現在裡面我知道有5 、6 罐啦，他好
          像有用03。
      男：有無動過？
      女：我跟你講那沒動，他有動的是03半罐差不多12啦，還
          可以在用2 ，東西真的很好，你可以叫阿昇拿幾粒過
          去看啦，他那沒動的剩，他說大概5 、6 罐或多少，
          你叫阿昇過來，... （聽不清楚），你叫他試試看。
      男：如果可以，我馬上拿。
      男：姐仔，1 罐是多少？
      女：他是說26還是多少元啦，不知道多少？我跟你講都是
          報出來的實價啦。
      男：多拿幾罐可以那個嗎？
      女：我問看看。
      男：姐仔，我跟你講我這邊有你吃的那個啦，就那一批啦
          ，我現在還有10幾罐啦，我現在一罐8 萬給你，你處
          理一下。
      女：好啦，我是想叫人整批帶上去，我有賺沒賺都其次啦
          ，你有賺就好了。
      男：8 萬原本就賺少。沒關係，我想我沒再用，讓你賺。
      女：現在我跟你說實在的，低到可以嚇死人，現在這個都
          降到嚇死人，價錢都降下去，．．．（聽不清楚）本
          錢賺起來就好，．．．。真的我沒騙你。
      男：這樣我沒興趣。
      女：沒關係，．．．（聽不清楚）不然我就．．．出去我
          叫桃園那邊整批拿上去15罐或幾罐，我來打叫桃園那
          邊整批都拿上去。
      男：好啊。
      女：他們那天就要叫15罐了。
      男：我先叫那個先過去跟你拿那個。
      女：這樣，我叫他拿過來，你叫阿昇過來。
      男：好啊，好啊。」
    (3)同日13時3 分55秒，男為被告、女為甲○○○
      女：我跟你說，你拿一點板子過來給我啦！
      男：哪一款的？軟的喔。
      女：軟的啦！我跟你說那個沒用過、沒動過的。
      男：我說給妳聽，我現在很吃力，前兩天說你們雄仔要啦
          ！前兩天說雄仔朋友要啦！
      女：雄仔，我說叫他整個都拿啦！沒關係啦。
      男：不是啦。
      女：叫別人都吃啦？
      男：現在我老闆過來這，我跟他說確定。．．．
      女：我說你板子拿過來，我叫信佐吃啦！我教他出來跟你
          拿，別跟雄仔說啦！我叫信佐出來，我跟他說要拿板
          子動過的24、25啦！我有這樣跟他講，我跟他說動一
          點點03啦！沒動過的可能差不多27啦。
      男：先過去妳那邊，我老闆在催了。
      女：他要叫孩子來拿板子啦！我叫幾個藥頭出來吃。
      男：好啦！」
